【裁判字號】    98,抗,1909
【裁判日期】    981229
【裁判案由】    核定報酬
【裁判全文】
臺灣高等法院民事裁定                  98年度抗字第1909號
抗告人  趙治民會計師即王禎琴破產管理人
上列抗告人因破產人王禎琴破產強制執行事件，聲請核定報酬，
對於中華民國98年11月10日臺灣板橋地方法院98年度執破字第6
號裁定提起抗告，本院裁定如下：
    主  文
抗告駁回。
抗告程序費用由抗告人負擔。
    理  由
一、本件抗告人主張：伊經原法院選任為破產人王禎琴之破產管
    理人，依破產法第139條之規定聲請原法院核定報酬，原法
    院並未具體指出伊提報之工作內容有何不合理之處，卻僅核
    定報酬為5萬元，金額顯屬偏低。又原裁定未提及伊處理本
    件所生之相關代收代付費用，如何處理，若該等費用均由伊
    自行吸收，亦與常理有悖等語。
二、按破產管理人之報酬為財團費用，由法院定之，破產法第84
    條定有明文。法院核定破產管理人之報酬，應斟酌破產事件
    之繁簡，破產管理人處理財團財產之難易、破產事件價額，
    當事人所受利益程度，破產管理人就該事件所費時間長短及
    分配財團之多寡等一切情形。
三、查破產人王禎琴因不能清償債務而聲請原法院宣告破產，經
    原法院於98年6月11日97年度破字第78號裁定宣告破產，並
    選任抗告人為破產管理人，並於98年7月3日召開第一次債權
    人會議。而王禎琴目前有現金新台幣（下同）50萬1000元及
    其任職於國立臺灣大學之薪資債權，自98年8月起每月1萬
    4022元用以構成其破產財團等情，有原法院送存臺灣銀行板
    橋分行支票清單及王禎琴94至96年度綜合所得稅各類所得資
    料清單及財產歸屬清單（見原法院97年度破字第78號卷，45
    頁、38至41頁）、臺灣臺北地方法院民事執行處98年7月8日
    北院隆97執玄字第86703號函及支票影本（見原法院98年度
    執破字第6號卷，29至30頁）可稽。王禎琴之申報債權人僅
    第一商業銀行股份有限公司、高雄銀行股份有限公司、彰化
    商業銀行股份有限公司等3人，均無人爭執申報債權之真正
    ，有原法院98年度執破字第6號卷可按，是抗告人毋庸另行
    訴訟處置破產債權及破產債務，本件破產事件之內容尚屬單
    純。從而原法院審酌本件破產事件之繁簡、破產管理人處理
    財團財產之難易、破產事件價額，當事人所受利益程度，破
    產管理人就該事件所費時間長短、同業標準、破產管理人之
    地位及分配財團之多寡等一切情狀，核定抗告人為破產管理
    人之報酬為5萬元，尚無不合。
四、又依破產法第95條第1項及第97條規定，因破產財團之管理
    、變價所生之費用為財團費用，應先於破產債權，隨時由破
    產財團清償之。本件抗告人於其報酬暨費用清單中所列代支
    費用共計9690元部分（含2次報紙公告、郵電、匯款及交通
    費用，見原法院卷，57頁），雖非破產管理人之報酬，但依
    上開規定為財團費用，應先於破產債權而受清償，不必由破
    產管理人自行吸收，原法院98年10月26日執行（調查）筆錄
    亦已表明及此（見原法院卷，54至56頁），無於核定報酬之
    原裁定重申之必要，抗告人指摘原裁定令其自行吸收上開費
    用，顯有悖常理云云，尚有誤解。
五、綜上，抗告人以原法院核定之報酬金額過低及原法院未提及
    代付費用如何處理，指摘原裁定不當，聲明廢棄，為無理由
    。
六、據上論結，本件抗告為無理由。爰裁定如主文。
中    華    民    國    98    年    12    月    29    日
                    民事第七庭
                        審判長法  官    鄭三源
                              法  官    魏麗娟
                              法  官    呂太郎
正本係照原本作成。
本裁定除以適用法規顯有錯誤為理由外，不得再抗告。如提起再
抗告，應於收受後10日內委任律師為代理人向本院提出再抗告狀
。並繳納再抗告費新台幣一千元。
中    華    民    國    98    年    12    月    31    日
                              書記官    黃千鶴

司法院資訊處製作；財團法人民間司法改革基金會備份。
